【裁判字號】    90,上易,238
【裁判日期】    900110
【裁判案由】    竊盜
【裁判全文】
臺灣高等法院高雄分院刑事判決                      九十年度上易字第二三八號
      上  訴  人  台灣高雄地方法院檢察署檢察官
      上  訴  人
      即  被  告  丙○○○
      選任辯護人  林復華    律師
右上訴人因被告竊盜案件，不服臺灣高雄地方法院八十九年度易字第四七八號中華
民國八十九年十一月二十一日第一審判決（起訴案號：臺灣高雄地方法院檢察署八十
九年度偵字第三五六○號），提起上訴，本院判決如左：
      主      文
原判決撤銷。
丙○○○竊盜，處拘役伍拾日，如易科罰金以參佰元折算壹日。
      事      實
一、丙○○○意圖為自己不法之所有，於八十九年二月五日十時許，至高雄縣六龜鄉
    ○○段河床地旁乙○○夫妻耕植之芒果園內，以身綁布袋，並攜帶竹竿鉤具一支
    ，鉤取芒果樹上所結青芒果之方式，接續竊鉤乙○○、林王秋金夫妻所種植之多
    株芒果樹所結芒果並放入布袋內，於沿著果園一路行來，繼續鉤取放入布袋之際
    ，適為因經常遭竊而躲於果園兩側監視之乙○○夫妻發現，現身抓賊，丙○○○
    隨即棄置布袋、竹竿鉤具並逃回附近自己之工寮內，乙○○自後追趕不及因而報
    警始悉上情，當場並扣得竹竿鉤具一支、及取出布袋中之青芒果約計一百三十顆
    ，重達約七斤，價值新台幣二千元。
二、案經高雄縣警察局六龜分局報請臺灣高雄地方法院檢察署檢察官偵查起訴。
      理      由
一、訊據上訴人即被告丙○○○矢口否認有何竊盜犯行，辯稱：伊當天在自己之果園
    內與丈夫鄭武雄在一起，沒有去附近被害人之果園，自己也有種芒果，都忙不完
    ，不可能偷別人的，後來警察來處理，從伊屋內取出一件衣服，被害人說伊當時
    係穿那件工作服，其實伊當日根本未穿那件云云。
二、經查：
（一）右揭事實，已據被害人乙○○、林王秋金二人於警、偵訊及原審審理時迭次供
      述明確，並有竹竿網具一把扣案以及贓物領具一紙在卷足資佐證，被告雖稱與
      被害人曾經口角，遭誣陷云云，惟被害人否認與被告曾有怨隙，況如被害人有
      意攀誣，僅需損失少量青芒果即可喊抓賊，並率人至被告處，並不須致自己損
      失約一百三十個青芒果，數量如此多之理；輔佐人被告丈夫鄭武雄雖於原審陳
      稱自家也種芒果，不須偷別人的，伊妻子並非當場被抓云云（見原審卷第十七
      頁），惟自己有無種植該果樹與會否竊取他人之果樹並無直接關連。因此不得
      以此作為有利於被告之認定。
（二）本案於偵查時，經檢察官函請高雄市警察局以模擬中性卡片數字刺激測驗及區
      域比對法測謊結果，對受測者陳玉蘭之測謊反應圖譜進行綜合分析、比對研判
      後認其對以下問題：八十九年二月五日，你有沒有去偷摘乙○○之芒果？（回
      答：沒有）呈不實反應，有該局八十九年八月二十一日高市警鑑字第四六九四
      五號鑑定通知書乙紙在偵查卷第二十五頁、第二十六頁可稽。
（三）綜上所述，足見被告所辯，顯係卸責之詞，不足採信。本件事證明確，被告竊
      盜犯行，堪以認定。
三、本件被告用以偷竊之竹竿鉤網具，係一體成型，其鉤具部分係鐵絲網突出狀，並
    非另外附有一個可作為兇器之鉤子，此業經本院於審理時勘驗屬實，有該勘驗筆
    錄在卷足憑，因此扣案之竹竿鉤網具，並非兇器甚明，被告攜帶該竹竿鉤網具竊
    盜，核被告所為，係犯刑法第三百二十條第一項之普通竊盜罪。被告偷割芒果之
    行為、時間、空間完全緊密相接，顯係基於單一之犯意接續為之，僅成立一個普
    通竊盜罪。
四、原審以被告罪證明確，因予論罪科刑，固非無見；惟查：（一）被告用以偷竊之
    竹竿鉤網具，係一體成型，其鉤具部分係鐵絲網突出狀，並非另外附有一個可作
    為兇器之鉤子，此業經本院於審理時勘驗屬實，有該勘驗筆錄在卷足憑，因此扣
    案之竹竿鉤網具，並非兇器甚明，原審認扣案之竹竿鉤具在客觀上具有危險性，
    足以傷害人之身體，為兇器之一種，被告意圖為自己不法之所有，持上揭兇器竊
    取被害人之財物，核其所為，係犯刑法第三百二十一條第一項第三款之攜帶兇器
    竊盜罪，變更檢察官起訴法條，尚有未洽。（二）被害人乙○○失竊之青芒果約
    計一百三十顆，重達約七斤，價值新台幣二千元，並非七甲斤，此業據被害人乙
    ○○於警訊時指訴甚詳，並有領結一紙附於警訊卷可考，其上記載甚為明確，原
    審竟於事實欄記載被告偷竊之青芒果重達約七甲斤許，亦有未洽。（三）查刑法
    第四十一條已於中華民國九十年一月十日經總統甲布，於同年月十二日施行生效
    ，該條規定：「犯最重本刑為五年以下有期徒刑之刑之罪，而受六個月以下有期
    徒刑或拘役之宣告，因身體、教育、職業、家庭之關係或其他正當事由，執行顯
    有困難者，得以一元以上三元以下折算一日，易科罰金。但確因不執行所宣告之
    刑，難收矯正之效，或難以維持法秩序者，不在此限。」「併合處罰之數罪，均
    有前項情形，其應執行之刑逾六月者，亦同」；被告所犯之竊盜罪，係五年以下
    有期徒刑之罪，且科處有期徒刑六月以下，被告犯罪時間雖在上開條文修正生效
    前，然依刑法第二條第一項前段規定，行為後法律有變更者，原則上適用裁判時
    之法律，且經新舊法比較結果，新修正之條文對於易科罰金之條件有利於行為人
    ，因此依刑法第二條第一項前段規定，被告所宣告之刑，應依新修正之刑法第四
    十一條第一項規定，諭知如易科罰金之標準。檢察官上訴意旨，以被告犯罪之手
    段惡劣，原審諭知緩刑，尚有未洽，指摘原判決不當，非無理由。被告上訴意旨
    ，仍執前詞，否認犯罪，指摘原判決不當，雖無理由，然原判決既有上開可議之
    處，自屬無可維持，應由本院將原判決予以撤銷改判。爰審酌被告犯後雖未能承
    認過錯，惟被告尚無前科，被害人所生損害非大及被告之品行、智識程度、犯罪
    後態度等一切情狀，量處拘役五十日，並諭知如易科罰金之折算標準。又扣案之
    竹竿鉤具一把，係供被告犯罪所用之物，然被告自始否認為其所有，另外扣案之
    衣物一套，亦與犯罪並無直接關係，爰不加以宣告沒收，併此敘明。
據上論斷，應依刑事訴訟法第三百六十九條第一項前段、第三百六十四條、第二百九
十九條第一項前段，刑法第二條第一項前段、第三百二十條第一項、修正後刑法第四
十一條第一項，罰金罰鍰提高標準條例第一條前段、第二條，判決如主文。
本案經檢察官陳惠珠到庭執行職務。
中    華    民    國      九十      年       三       月     七   日
                              臺灣高等法院高雄分院刑事第七庭
                                  審判長法官  王光照
                                        法官  黃憲文
                                        法官  黃壽燕
右正本證明與原本無異。
不得上訴。
                                      書記官  蘇恒仁
中    華    民    國      九十      年       三       月    八    日
附錄本判決論罪科刑法條：
刑法第三百二十條第一項：
  意圖為自己或第三人不法之所有，而竊取他人之動產者，為竊盜罪，處五年以下有
  期徒刑、拘役或五百元以下罰金。
        Ｊ


司法院資訊處製作；財團法人民間司法改革基金會備份。
